臺灣屏東地方法院刑事判決　　　　　　　 94年度易字第532號
公　訴　人　臺灣屏東地方法院檢察署檢察官
被　　　告　甲○○
　　　　　　　　　　（另案臺灣屏東監獄竹田分監執行中）
上列被告因違反毒品危害防制條例案件，經檢察官聲請以簡易判
決處刑（94年度毒偵字第1844號），因本院認為不宜以簡易判決
處刑，改依通常程序審理（94年度簡字第1214號），嗣因被告就
被訴事實為有罪之陳述，經告知簡式審判程序意旨，並聽取公訴
人及被告之意見後，本院合議庭裁定由受命法官獨任依簡式審判
程序審理，判決如下：
    主  文
甲○○施用第二級毒品，累犯，處有期徒刑壹年。扣案沾黏甲基
安非他命成分之玻璃球管吸食器壹個沒收銷燬之。
    事  實
一、甲○○前有多次因犯竊盜罪及違反毒品危害防制條例案件，
    經法院判刑確定入監執行之紀錄，除最近1 次因犯竊盜罪，
    經本院以94年度簡字第93號判處有期徒刑6 月確定，於民國
    94年7 月13日入監執行，依指揮書應執行至95年1 月12日外
    ，其前1 次因違反毒品危害防制條例案件，經本院以93年度
    易字第290 號判處有期徒刑5 月確定，入監執行，於94年2
    月15日出監執行完畢。又其前因施用毒品，經法院裁定送觀
    察、勒戒，甫於90年9 月17日因認無繼續施用之傾向釋放出
    所，竟不知悔改，5 年內復基於施用第二級毒品之犯意，於
    94年7 月12日上午某時，在其位於屏東縣新園鄉○○村○○
    路68巷36號住所內，以置入吸食器內燒烤而吸用其蒸氣之方
    式，施用第二級毒品甲基安非他命1 次，嗣為警於94年7 月
    13日下午5 時許，因另案依臺灣屏東地方法院檢察署檢察官
    指揮拘提甲○○時，在其前開住處附近鹽洲路上查獲，扣得
    沾黏甲基安非他命成分之玻璃球管吸食器1 個，經採其尿液
    送驗結果，呈甲基安非他命陽性反應。
二、案經屏東縣警察局東港分局報告臺灣屏東地方法院檢察署檢
    察官偵查聲請以簡易判決處刑。
    理  由
一、前揭施用第二級毒品甲基安非他命之犯罪事實，業據被告甲
    ○○於本院審理時自白不諱，並有扣案玻璃球吸食器1 個在
    卷，經本院囑託高雄醫學大學附設中和紀念醫院以氣相層析
    質譜儀法（GC／MS）鑑定結果，呈甲基安非他命陽性反應，
    有該院94年11月1 日，編號第0000-000號檢驗報告在卷可參
    ；另其前揭時地為警查獲時所採得尿液經送臺灣檢驗科技股
    份有限公司以氣相層析質譜儀法（GC／MS）檢驗結果，亦呈
    甲基安非他命陽性反應，有該公司94年8 月8 日，編號KＺ00
    0000000000號濫用藥物尿液檢驗報告附卷可按，茲以其報告
    均為鑑定機關本於專業知識及以精密儀器測試後所得之結論
    ，自可憑信。被告甲○○自白施用甲基安非他命，堪信與事
    實相符。
二、又被告甲○○前因施用毒品，經本院裁定送觀察、勒戒，嗣
    因無繼續施用傾向，甫於90年9 月17日獲釋出所執行完畢，
    有臺灣高等法院被告前案紀錄表、臺灣屏東地方法院檢察署
    刑案資料查註紀錄表、全國施用毒品案件紀錄表、受觀察勒
    戒人毒品及前科紀錄簡列表各1 份在卷可按，其5 年內再犯
    本件施用第二級毒品甲基安非他命之犯罪事證已臻明確，應
    依法論科。
三、按甲基安非他命為毒品危害防制條例第2 條第2 項第2 款規
    定之第二級毒品，除法律另有規定者外，不得持有、施用。
    核被告甲○○所為，係犯毒品危害防制條例第10條第2 項之
    施用第二級毒品罪。其為施用而持有甲基安非他命之低度行
    為，應為施用之高度行為所吸收，不另論罪。被告甲○○前
    因違反毒品危害防制條例案件，經本院以93年度易字第290
    號判處有期徒刑5 月確定，入監執行，甫於94年2 月15日出
    監執行完畢，有臺灣高等法院被告前案紀錄表、臺灣屏東地
    方法院檢察署刑案資料查註紀錄表各1 份在卷可按，其5 年
    之內再犯有期徒刑以上刑之本罪，為累犯，應依法加重其刑
    。
四、爰審酌被告甲○○之年齡、品行、智識程度、犯罪手段、犯
    罪對於法益侵害之程度，其為65年5 月10日出生、受有國小
    教育程度，並以勞工為業之人，有年籍等資料在卷可參，正
    值青壯，竟不知警惕，又其除前開構成累犯要件之前案紀錄
    外，並曾因犯竊盜罪而經本院以90年度易字第939 號判處有
    期徒刑2 年6 月確定，入監執行，又其最近1 次因犯竊盜罪
    ，經本院以94年度簡字第93號判處有期徒刑6 月確定，於94
    年7 月13日入監執行，依指揮書應執行至95年1 月12日，現
    猶在監執行中，有臺灣高等法院被告前案紀錄表及臺灣屏東
    地方法院檢察署刑案資料查註紀錄表各1 份在卷可按，素行
    不良，顯然欠缺法治觀念，亟待有效矯治，並審酌依現行矯
    正機構關於觀察、勒戒、強制戒治之執行內容及方式，與有
    期徒刑就受刑人人身自由拘束之方式，尚無大異，茲以被告
    甲○○經上開觀察、勒戒尚不足以矯正其惡性並促其戒除毒
    癮，為期能收矯治之成效，本件量刑自不宜與法定強制戒治
    之期間相去過大，並考量其犯罪後於本院審理時仍態度欠佳
    ，難認有悔意等一切情狀，量處如主文所示之刑，以資儆懲
    。
五、扣案玻璃球吸食器1 個因被告甲○○持以犯本件施用毒品犯
    行，其上沾黏有甲基安非他命成分，難以析難，應依毒品危
    害防制條例第18條第1項前段規定沒收銷燬之。
據上論斷，應依刑事訴訟法第273 條之1 第1 項、第299 條第1
項前段，毒品危害防制條例第10條第2 項、第18條第1 項前段，
刑法第11條、第47條，判決如主文。
本案經檢察官鍾仁松到庭執行職務
中　　華　　民　　國　　94　　年　　12　　月　　30　　日
                  刑事第二庭    　法　官　陳松檀
以上正本證明與原本無異。
如不服本判決應於收受本判決送達後10日內向本院提出上訴書狀
，其未敘述上訴理由者，並得於提起上訴後10日內向本院補提理
由書狀（均須按他造當事人之人數附繕本）「切勿逕送上級法院
」
中　　華　　民　　國　　95　　年　　1 　　月　　3 　　日
                              　　書記官  魏慧夷
附錄本件判決引用之法條：
毒品危害防制條例第10條
施用第一級毒品者，處6 月以上5 年以下有期徒刑。
施用第二級毒品者，處3 年以下有期徒刑。
